台灣高等法院台中分院刑事判決　　　　　　　　　九十二年度上易字第一九二號
　　上　訴　人
　　即　被　告　Ｄ○○
　　選任辯護人　陳文慧
　　　　　　　　周啟同
右上訴人因恐嚇取財等案件，不服臺灣彰化地方法院九十二年度易字第七六三號中華
民國九十二年八月二十六日第一審判決（起訴案號：臺灣彰化地方法院檢察署九十二
年度偵字第一二七、三０六０號），提起上訴，本院判決如左：
      主  文
原判決關於恐嚇取財、竊盜部分及其定執行刑部分均撤銷。
Ｄ○○連續意圖為自己不法之所有，以恐嚇使人將本人之物交付，累犯，處有期徒刑
壹年陸月，扣案之記載被害人聯絡電話紙張貳紙、捕鴿網壹張及尼龍繩壹包均沒收；
其他上訴（侵占部分）駁回。
      事  實
一、Ｄ○○前因侵占及毀損案件，經本院判處應執行有期徒刑四月確定，甫於民國九
    十年一月三十一日執行完畢。詎仍不知警惕，復基於意圖為自己不法所有之概括
    犯意，自九十年十一月中旬某日起至九十一年四月間，在彰化縣竹塘鄉五莊村附
    近農田及該鄉轄內濁水溪行水區河床上，架設高空攔截網，竊取玄○○、卯○○
    、Ｂ○○、林楠村、Ｂ○○、Ｆ○○、酉○○、辰○○、廖繼本、林炳志、謝旭
    來等人所有之賽鴿各一隻，得手後再依所竊賽鴿腳環上所記載之飼主電話號碼，
    於竊取後，撥打電話給玄○○等人，以若不依指示將贖款匯入渠所指定之帳號內
    ，即要將所捕獲之賽鴿處理掉等語恐嚇玄○○等人，使玄○○等心生畏懼，各依
    其指示，以每隻二千至二千五百元之贖金匯入Ｄ○○所指定之帳戶內。嗣先於九
    十一年四月十八日，警方持搜索票前往寅○○○（涉嫌竊鴿恐嚇取財部分已經檢
    察官為不起訴處分）位於彰化縣竹塘鄉五莊村之農舍內搜索，當場查獲Ｄ○○所
    有供竊鴿所用之捕鴿網一張及尼龍繩一包；復於九十一年六月七日，由寅○○○
    帶同警方在前揭農舍內，起獲賽鴿腳環六個及Ｄ○○所有供記載賽鴿主人聯絡電
    話之紙張二紙。
二、Ｄ○○另意圖為自己不法之所有，於九十一年三、四月間某日，在彰化縣溪湖鎮
    某處，拾獲一支ＭＯＴＯＲＯＬＡ牌行動電話後，竟將之侵占入己使用。又於同
    年二月八日後之不詳時間，在其位於彰化縣埔鹽鄉○○村○○路○段一七０巷十
    四號住處巷口，拾獲丁○○於九十一年二月八日所遺失之身分證一枚，竟另基於
    為自己不法所有之意圖，將之侵占入己。嗣至九十一年四月十八日，為警持搜索
    票前往上址搜索Ｄ○○涉有前揭竊鴿恐嚇取財之相關事證時，另行查獲Ｄ○○持
    有上開之物，始獲悉上情。
三、案經彰化縣警察局移送臺灣彰化地方法院檢察署檢察官偵查起訴。
      理  由
壹、就犯罪事實欄一所示恐嚇取財部份
一、訊據被告Ｄ○○矢口否認有何竊鴿恐嚇取財之情事，辯稱：伊都在做買賣西瓜的
    生意，有時出海捕魚，並未架設網子竊鴿並勒贖飼主云云。
二、本院查：
  (一)警方於九十一年六月七日前往證人寅○○○位於彰化縣竹塘鄉五莊村之農舍內，
    由證人寅○○○帶同警方起獲被害人玄○○、卯○○、Ｆ○○、酉○○、Ｂ○○
    、辰○○所有，原懸掛於賽鴿上之腳環各一只，及記載被害人玄○○、卯○○、
    林楠村、廖繼本、林炳志、謝旭榮聯絡電話之紙張二紙之事實，業據證人寅○○
    ○證述在卷，並有贓物領據六紙及紙張二紙附卷可查。警方將上開二張紙上之筆
    跡與Ｄ○○之筆跡送由內政部警政署刑事警察局鑑驗比對結果，認為筆跡相同，
    有該局鑑驗通知書一份在卷可按。
  (二)上開被害人之供述證據如下：
  被害人玄○○於九十一年十一月一日警訊時指稱，上開鴿子腳環係於九十年十一
    月中旬某日，伊所飼養鴿子訓練飛行後，被人網捕未歸，該腳環因此落入歹徒手
    中。伊可能有接獲恐嚇電話，一般情況，賽鴿被網捕後，伊均會依歹徒指示匯款
    ，但因事發過久，伊無法確定是否有匯款入陳俞光郵局帳戶等語。
  被害人酉○○於九十一年十一月六日警訊時指稱，上開鴿子腳環係於九十一年二
    月中旬某日，伊所飼養鴿子訓練飛行後，被人網捕未歸，該腳環因此落入歹徒手
    中。如有接獲恐嚇勒贖電話，伊均會依歹徒指示匯款，賽鴿有飛回，但因匯款帳
    戶太多，伊無法確定是否有匯款入陳俞光郵局帳戶，如未依歹徒要求向指定銀行
    匯款，賽鴿就無法飛回等語。
  被害人卯○○於九十一年十一月一日警訊時指稱，上開鴿子腳環係於九十年十一
    月中旬某日，伊所飼養鴿子訓練飛行後，被人網捕未歸，該腳環因此落入歹徒手
    中。伊有接獲恐嚇電話，賽鴿被網捕後，伊均會依歹徒指示匯款，因匯款帳戶過
    多，伊無法確定是否有匯款入陳俞光郵局帳戶，但賽鴿有飛回等語。
  被害人Ｂ○○於九十一年九月二十六日警訊時指稱，上開鴿子腳環係於九十一年
  四月上旬某日，伊所飼養鴿子訓練飛行後，被人網捕未歸，該腳環因此落入歹徒
    手中。伊未接獲恐嚇電話，可能係歹徒將賽鴿據為已有，伊未匯款入陳俞光郵局
    帳戶等語。
  被害人辰○○於九十一年九月十三日警訊時指稱，上開鴿子腳環係於九十一年四
    月間某日，伊所飼養鴿子訓練飛行後，被人網捕未歸，該腳環因此落入歹徒手中
    。腳環既在歹徒手中，一定有通知我匯款贖鴿，因匯款單未保存且匯款次數太多
    ，伊不記得是否有匯款入陳俞光郵局帳戶，一隻鴿子贖款為二千元至二千五百元
    。因參與賽鴿比賽之故，伊先行即認識被告等語。
  被害人Ｆ○○於九十一年十月八日警訊時指稱，上開鴿子腳環係於九十一年一月
    中旬某日，伊所飼養鴿子訓練飛行後，被人網捕未歸，該腳環因此落入歹徒手中
    。腳環既在歹徒手中，一定有通知我匯款贖鴿，但因時間已久，伊無印象是否有
    匯款入陳俞光郵局帳戶等語。
  被害人林楠村於九十一年九月十二日警訊時指稱，伊不認識被告Ｄ○○，上開紙
    張所記載之電話號碼確為伊所使用之電話，九十年十二月間至九十一年一月間，
    伊所飼養鴿子訓練飛行後，被人網捕未歸，伊接到網捕通知匯款入陳俞光郵局帳
    戶等語。
被害人廖繼本於九十一年十月八日警訊時指稱，伊不認識被告Ｄ○○，上開紙張
    所紀錄者係伊留難賽鴿腳環上之聯絡電話，伊有被恐嚇匯款贖鴿過，且匯款入陳
    俞光郵局帳戶等語。
  被害人林炳志於九十一年九月十二日警訊時指稱，伊不認識被告Ｄ○○，上開紙
    張所記載是伊之電話號碼無誤，伊曾將之載入鴿子腳環上，因伊被擄鴿勒贖次數
    太多，無法確定是否有匯款入陳俞光郵局帳戶等語。
  被害人謝旭榮於九十一年十月八日警訊時指稱，伊不認識被告Ｄ○○，上開紙張
    所記載是伊之電話號碼無誤，伊曾將之載入鴿子腳環上，因伊被擄鴿勒贖次數太
    多，無法確定是否有匯款入陳俞光郵局帳戶等語。
  (三)證人寅○○○於九十一年四月十九日警訊時證稱：在伊農舍查獲之捕鴿網一張、
    尼龍繩一包及賽鴿六隻均係被告所有，捕鴿網及尼龍繩係用來架設網子捕賽鴿之
    用，賽鴿則係被告向伊購買籚筍時，表示係淘汰下來沒有用的，贈送伊飼養。被
    告與二、三位年輕人在伊農舍附近架網捕鴿，走到農舍乘涼，將上開網子及尼龍
    繩丟在農舍外面，伊將之收到農舍內等語。再於九十一年六月七日警訊時證稱：
    因被告將賽鴿寄放在伊農舍為警查獲，為找尋有利於已證據，「在農田裡找到Ｄ
    ○○以捕鴿網網賽鴿得手後，將賽鴿腳環取出，丟在田裡之腳環及記載鴿主聯絡
    電話之貼紙」「在我農舍內我知道Ｄ○○會將使用之物品藏放在冰箱上面，我亦
    曾看見Ｄ○○將儲金簿藏在冰箱上面，但等我在地檢署釋回返家查看上述物品均
    已不見了，但附近農人有看見Ｄ○○當日有到我農舍。該二張記載聯絡電話之紙
    張為Ｄ○○所有」等語，證人張菊於九十一年六月十七日警訊時，證稱：於九十
    一年四月十九日上午七、八時許曾見到Ｄ○○在該農舍附近徘徊，並向伊等表示
    ，要說其是來買籚筍，不然寅○○○的罪會被判得很重。被告在稻作前，有將捕
    鴿網架設在伊之農地上，距離寅○○○農舍二、三百公尺，伊因要種稻，要求被
    告將鴿網拆除等語。證人寅○○○於原審到庭結證稱：「是被告Ｄ○○在我農舍
    附近架設捕鴿網的，約九十一年二、三月左右，他都是晚上才活動，他在九十年
    七、八月的時候，有拿鴿子給我養，九十一年二、三月的時候，他拿二隻鴿子放
    在我的蘆筍田，我叫他拿走，但是他不肯。我在我的蘆筍收成的時候，我有看見
    他在那裡抓鴿子，而且他用來射鴿子的弓箭有幾支也掉落在我的蘆筍田裡被我撿
    到」等語，證人張雪瓊於原審到庭證稱：「被告他在田裡架設捕鴿網當時因為我
    要耕作，剛好在田裡遇到被告正在那裡巡視是否有捕獲賽鴿，當時我有要求被告
    要把網子移走但是被告置之不理」等語。參酌上開記載被害人等聯絡電話之筆跡
    經鑑定結果，係出自被告手筆等情，已見前述，是證人等所證上開情節，應與事
    實相符。被告確有架網竊鴿，進而向被害人等恐嚇取贖之犯行應堪認定。
  (四)證人雷良水雖於原審到庭證述約九十年十、十一月左右到九十一年三月中旬，被
    告曾與其一同出海捕魚等情及證人辛○○、黃○○於本院審理時亦證稱：確有與
    被告共同選購西瓜，並分別提出出海簽證及秤量傳票、估價單為證，然查：I本
    院係以前開被害人等及證人等之供述證據，參酌扣案載有被害人等電話號碼紙張
    上筆跡係出自被告之手，認定被告有前開犯行，已見前述。II依前開證據內容，
    僅能確定竊盜鴿子及以電話恐嚇之期間，且被告既係以張網方式竊取鴿子，在事
    理上亦無法確定具體之行竊時間。III在該段期間，被告縱或有出海捕魚及選購西
    瓜行為，然其未在相當期間脫離上開生活圈而就上開犯行又乏具體時間，即無法
    以上開證據為不在場證明，併予敘明。
貳、就犯罪事實欄二所示侵占部份
一、訊據被告Ｄ○○固坦承拾獲被害人丁○○身分證及行動電話一支之事實，惟矢口
    否認有何侵占遺失物之犯行，辯稱：拾獲之身分證本想還給被害人，但因其早出
    晚歸，一直未遇到被害人才未歸還，另拾獲之行動電話之外殼已壞掉，以為是他
    人丟棄之物才拿來使用云云。然查：被告侵占被害人丁○○所遺失之身分證部分
    ，業據被害人丁○○於警詢中指訴歷歷，並有贓物認領保管單一紙附卷可稽，且
    被害人住所為彰化縣埔鹽鄉○○村○○路○段一七０巷十六號，與被告住處甚近
    ，倘若被告真有返還被害人之意，亦可以黏貼紙條通知或將該身分證投入被害人
    住處內之方式為之即可，焉有可能延置多日仍未返還。另被告侵占行動電話之部
    分，依據該支行動電話於拾獲時之狀態，其內既然尚有ＳＩＭ卡存在，表示原持
    有人並無丟棄之意，參酌被告於九十一年四月十八日警訊時供稱：因伊之手機有
    毛病，因此於拾獲上開行動電話後，即留下來使用等語，是被告有侵占之意甚明
    。綜上，被告先後二次侵占遺失物之犯行，均事證明確，堪以認定。
參、核被告架網竊取玄○○等人（除被害人Ｂ○○部分僅有竊盜行為）之賽鴿後，復
    對於渠等恐嚇取財之行為，均係犯刑法第三百二十條第一項竊盜罪及第三百四十
    六條第一項之恐嚇取財罪；又其先後二次侵占他人遺失物之行為，核均係犯刑法
    第三百三十七條之侵占遺失物罪。被告所犯前揭竊盜、恐嚇取財之犯行，均各自
    時間緊接，犯罪構成要件復相同，顯係各基於概括犯意反覆為之，均為連續犯，
    應各以竊盜罪、恐嚇取財一罪論，並分別加重其刑。又被告所犯前開竊盜及恐嚇
    取財二罪間，互有方法結果之牽連關係，為牽連犯，應從較重以恐嚇取財罪一罪
    處斷。再者，其所犯前開恐嚇取財罪及二次侵占遺失物罪，犯意各別，應分論併
    罰。被害人Ｂ○○部分雖未據起訴，惟此部分犯行與前開起訴部分有連續犯裁判
    上一罪之關係，本院自得併予審理。末查被告前因侵占及毀損案件，經本院判處
    應執行有期徒刑四月確定，甫於九十年一月三十一日執行完畢，有臺灣彰化地方
    法院檢察署刑案資料查註紀錄表及臺灣高等法院被告全國前案紀錄表各乙份附卷
    可稽，其於五年內再犯有期徒刑以上之恐嚇取財罪，為累犯，應遞加重其刑。
肆、原審因而適用刑法第三百三十七條之規定，就被告上開侵占部分，予以論罪科刑
    ，並審酌被告之品行、犯罪之動機、目的、手段、所生之危害及犯罪後飾詞狡辯
  ，態度非佳等一切情狀，分別量處罰金二千元，並定應執行刑為罰金三千元及諭
    知易服勞役之折算標準，其認事用法核無違誤，量刑亦屬允當，上訴意旨猶執陳
    詞否認侵占犯行，其此部分上訴為無理由，應予駁回。至就被告所涉恐嚇取財及
    竊盜部分，原審對被告論罪科刑固非無見，惟原判決誤認被告就附表所示被害人
    另有恐嚇取財、竊盜等犯行尚有未洽（詳見後述）。被告上訴意旨否認犯罪，就
    附表所示部分為有理由，自應就恐嚇取財、竊盜及定執行刑部分撤銷改判。爰審
    酌被告素行不佳，前即因收受他人失竊賽鴿，再向失主要求贖款等犯行，經本院
    判刑確定，仍不知警惕，犯罪後猶飾詞卸責，毫無悔意，且犯罪後迄今仍未與被
    害人等達成民事和解，取得諒解，犯後態度不佳等一切情狀，量處如主文所示之
    刑。扣案之記載被害人聯絡電話紙張二紙、捕鴿網一張及尼龍繩一包均為被告所
    有，且係供其犯罪所用之物，已據證人寅○○○證述在卷，爰依法併予宣告沒收
    之。
伍、公訴意旨另以：被告基於意圖為自己不法所有之概括犯意，先於不詳時、地，以
    不詳方法取得以陳俞光名義設立之郵局存簿及提款卡（郵局局號：000000
    0、帳號：0000000號，係陳俞光於八十九年三、四月間所遺失，並未扣
    案）後，即於九十、九十一年間，在彰化縣竹塘鄉五莊村附近農田及該鄉轄內濁
    水溪行水區河床上，架設高空攔截網，竊取如附表所示天○○等人之賽鴿，得手
    後再依所竊賽鴿腳環上所記載之飼主電話號碼，於附表勒贖時間欄所示之時間，
    撥打電話給天○○等人，以若不依指示將贖款匯入渠所指定之上開陳俞光郵局帳
    號內，即要將所捕獲之賽鴿處理掉等語恐嚇天○○等人，使被害人等心生畏懼，
    各依其指示，將如附表所示之贖金匯入陳俞光之郵局帳戶內，因認被告涉有竊盜
    及恐嚇取財犯行。
一、按犯罪事實，應依證據認定之，無證據不得認定犯罪事實；不能證明被告犯罪或
    其行為不罰者，應諭知無罪之判決，刑事訴訟法第一百五十四條第二項、第三百
    零一條第一項分別定有明文。又事實之認定，應憑證據，如未能發現相當證據，
    或證據不足以證明，自不能以推測或擬制之方法，以為裁判基礎；另認定犯罪事
    實應依證據，為刑事訴訟法所明定，故被告否認犯罪事實所持之辯解，縱屬不能
    成立，仍非有積極證據足以證明其犯罪行為，不能遽為有罪之認定，最高法院四
    十年度臺上字第八六號及三十年度上字第一八三一號著有判例可資參照。
二、公訴意旨認被告涉有此部分之竊盜及恐嚇取財犯行，係以：I附表所示被害人所
    有之賽鴿，於訓練飛行期間，分別經以網捕方式竊取後，接獲恐嚇電話，如不依
    指示將贖款匯入渠所指定之上開陳俞光郵局帳號內，即要將所捕獲之賽鴿處理掉
    等語恐嚇被害人等，使被害人等心生畏懼，而分別匯款，就編號一至二十八部分
    有匯款單影本可查。II警方在寅○○○前開農舍查獲被告筆跡之聯絡電話二紙及
    賽鴿腳環六個，依寅○○○之證述，上開物品係被告所有。III依據提款機攝影機
    所錄下使用前揭陳俞光所有之提款卡之不明人士影像所翻拍之照片，部分提款處
    與被告住所地有地緣關係且提款人士之抽煙動作、體態與被告相似，且被告確有
    與照片中人士所穿著之顏色、款式完全相符之長袖衣服扣案可參等情為其論據。
三、本院查：
  (一)警方於九十一年六月七日前往證人寅○○○位於彰化縣竹塘鄉五莊村之農舍內，
    由證人寅○○○帶同警方起獲被害人玄○○、卯○○、Ｆ○○、酉○○、Ｂ○○
    、辰○○所有，原懸掛於賽鴿上之腳環各一只，及記載被害人玄○○、卯○○、
    林楠村、廖繼本、林炳志、謝旭榮聯絡電話之紙張二紙之事實，業據證人寅○○
    ○證述在卷，並有贓物領據六紙及紙張二紙附卷可查。警方將上開二張紙上之筆
    跡與Ｄ○○之筆跡送由內政部警政署刑事警察局鑑驗比對結果，認為筆跡相同，
    有該局鑑驗通知書一份在卷可按。依前開證人寅○○○之指證，腳環係被告於網
    捕賽鴿後所取下丟棄等情，亦見前述。
  (二)如附表所示之被害人天○○等人所有之賽鴿有於附表所示之時間遭竊，之後又接
    獲恐嚇取財之電話，告以若不依指示將贖款匯入渠所指定之陳俞光郵局帳號內，
    即要將所捕獲之賽鴿處理掉等語，使被害人心生畏懼因而交付贖金等情，業據被
    害人天○○等人分別於警詢時證述屬實，並有匯款單影本二十九紙（午○○匯款
    二次）在卷可按。然附表所示被害人包括確有匯款紀錄之編號一至編號二十八之
    被害人，其等賽鴿腳環並未在上址查獲，且彼等之聯絡電話亦未抄錄在上開被告
    所書寫扣案之紙張上。而依本件被害人玄○○、卯○○、Ｆ○○、酉○○、Ｂ○
    ○、辰○○、林炳志、謝旭榮等人之上開供述，其等因被恐嚇交付之匯款無法確
    定是否匯入上開陳俞光帳戶，是此部分被害人賽鴿遭竊及被恐嚇取財之事，是否
    確為被告所為，即有疑義。至被害人林楠村、廖繼本上開供述中，其中彼等之匯
    款係匯入陳俞光帳戶云云，然無匯款單足資證明，況依上開被害人等指訴，賽鴿
    遭擄及匯款贖回次數不可勝數，是林楠村、廖繼本縱有匯款入林俞光帳戶情事，
    是否確為被告行竊該次，在無其他客觀證據佐證下，難以憑採，併予敘明。
  (三)警訊卷附提款機前拍攝之照片，是否足為認定被告此部分犯罪證據一節，查：I
    依肉眼觀之，警訊卷附二十六幀由提款機前攝影機所拍攝提款人之相片，影像模
    糊，提款人五官無法清晰辨認，本院無法認定確為被告。II警訊卷第六十三頁載
    明「局號：0000000」「帳號０２８１１３」「戶名：林有峰」字樣，第
    七十一頁復載明：「局號0000000」「帳號0000000」「戶名陳俞
    光」字樣，形式上觀之，應係指稱所示相片提款人於提款時，提款之帳戶，則提
    款之帳戶究為林有峰或本案起訴所指之陳俞光帳戶，即有不明。III警訊卷六十九
    至七十一頁所示提款人相片所著衣服外觀條紋與扣案自被告住處搜獲衣服相同一
    節，固有該衣服扣案可查，然既乏本件案發時提款人實際穿著之衣物與扣案衣服
    為比較，且以所示相片之清晰度，僅能認定相片所示提款人所著衣物與扣案被告
    所有衣服類似而非相同，況相同廠商生產之相同款式條紋式衣服本為事理之常，
    是即令衣服款式相同，亦無法證明該提款人確為被告。Ⅳ至提款處所與被告住所
    相近，有地緣關係一節，顯屬臆測之詞，無法做為認定被告犯罪之積極證據。
四、綜上所述，公訴人所舉上開證據，其證明力尚未到達至通常一般之人均不致有所
    懷疑而得確信其為真實之程度，就被告是否有此部分犯行尚有合理之懷疑存在，
    本院既無從形成對被告不利之確信，依前開證明依法自應為無罪之諭知，惟公訴
    人就此部分與前開有罪部分依連續犯裁判上一罪起訴，不另為無罪諭知。
參、據上論斷，應依刑事訴訟法第三百六十八條、第三百六十九條第一項前段、第三
    百六十四條、第二百九十九條第一項前段，刑法第五十六條、第三百二十條第一
    項、第三百四十六條第一項、第五十五條、第四十七條、第三十八條第一項第二
    款，罰金罰鍰提高標準條例第一條前段，判決如主文。
本案經檢察官乙○○到庭執行職務。
中      華      民      國      九十三   年       三      月    三      日
                                    臺灣高等法院臺中分院刑事第四庭
                                          審判長法  官  洪  耀  宗
                                              法  官  江  德  千
                                                法  官  劉  登  俊
右正本證明與原本無異。
不得上訴。
                                                書記官  鄧  智  惠
中      華      民      國      九十三   年       三      月    四      日
附表：
┌──┬───┬──────────────┬───────┬────┐
│編號│被害人│勒  贖  時  間              │要 求 贖 金   │是否付贖│
├──┼───┼──────────────┼───────┼────┤
│一  │天○○│九十年四月十六日十一時許    │二千五百十五元│是      │
├──┼───┼──────────────┼───────┼────┤
│二  │Ｃ○○│九十年四月十六日十一時許    │四千五百五十元│是      │
├──┼───┼──────────────┼───────┼────┤
│三  │Ｇ○○│九十年四月十六日十二時許    │二千元        │是，以蔡│
│    │      │                            │              │文達名義│
│    │      │              │              │匯款    │
├──┼───┼──────────────┼───────┼────┤
│四  │庚  ○│九十年四月十六日十三時許    │二千零四十五元│是，以洪│
│    │      │                            │              │政森名義│
│    │      │                            │              │匯款    │
├──┼───┼──────────────┼───────┼────┤
│五  │地○○│九十年四月十六日十三時許    │二千五百元    │是      │
├──┼───┼──────────────┼───────┼────┤
│六  │Ｈ○○│九十一年一月七日十二時許    │二千元        │是      │
├──┼───┼──────────────┼───────┼────┤
│七  │戊○○│九十一年一月八日十時許      │二千元        │是      │
├──┼───┼──────────────┼───────┼────┤
│八  │亥○○│九十一年一月八日十時許      │四千元        │是      │
├──┼───┼──────────────┼───────┼────┤
│九  │子○○│九十一年一月九日十一時      │二千元        │是      │
├──┼───┼──────────────┼───────┼────┤
│十  │申○○│九十一年一月九日十三時許    │四千元        │是，以張│
│    │      │                            │              │文旦名義│
│    │      │                            │              │匯款    │
├──┼───┼──────────────┼───────┼────┤
│十一│己○○│九十一年一月十八日十二時許  │二千零十元    │是      │
├──┼───┼──────────────┼───────┼────┤
│十二│曾廷富│九十一年一月二十一日十三時許│一千六百元    │是，以曾│
│    │      │                            │              │國哲名義│
│    │      │                            │              │匯款    │
├──┼───┼──────────────┼───────┼────┤
│十三│午○○│九十一年一月二十四日九時許  │三千八百十五元│是，以陳│
│    │      │                            │              │昭安名義│
││      │                            │              │二度匯款│
├──┼───┼──────────────┼───────┼────┤
│十四│Ａ○○│九十一年二月二十二日十時許  │一萬元        │是      │
├──┼───┼──────────────┼───────┼────┤
│十五│未○○│九十一年二月二十二日十時許  │五千元        │是，以陳│
│    │      │                            │              │進來名義│
│    │      │                            │              │匯款    │
├──┼───┼──────────────┼───────┼────┤
│十六│丙○○│九十一年三月二十八日十時許  │一千五百元    │是      │
├──┼───┼──────────────┼───────┼────┤
│十七│黃進明│九十一年四月九日九時許      │六千元        │是      │
├──┼───┼──────────────┼───────┼────┤
│十八│宙○○│九十一年四月九日十一時許    │一萬八千二百元│是，以黃│
│    │      │                            │              │錦鴻名義│
│    │      │                            │              │匯款    │
├──┼───┼──────────────┼───────┼────┤
│十九│黃錫鏗│九十一年四月十日            │四千元        │是      │
├──┼───┼──────────────┼───────┼────┤
│二十│Ｅ○○│九十一年四月十日十時許      │二千元        │是，以黃│
│    │      │                            │              │淑惠名義│
│    │      │                            │              │匯款    │
├──┼───┼──────────────┼───────┼────┤
│二一│Ｉ○○│九十一年四月十六日七時許    │四千零十元    │是      │
├──┼───┼──────────────┼───────┼────┤
│二二│癸○○│九十一年四月十七日八時許    │二千元        │是      │
├──┼───┼──────────────┼───────┼────┤
│二三│巳○○│九十一年四月十七日八時許    │七千元        │是      │
├──┼───┼──────────────┼───────┼────┤
│二四│戌○○│九十一年四月十七日十時許    │一萬三千元    │是      │
├──┼───┼──────────────┼───────┼────┤
│二五│Ｊ○○│九十一年四月十八日十一時許  │二千零十元    │是      │
├──┼───┼──────────────┼───────┼────┤
│二六│宇○○│九十一年四月十八日十一時許  │九千元        │是      │
├──┼───┼──────────────┼───────┼────┤
│二七│丑○○│九十一年四月十八日十三時許  │四千元        │是      │
├──┼───┼──────────────┼───────┼────┤
│二八│壬○○│九十年四月二十四日十時許    │一千五百三十元│是      │
├──┼───┼──────────────┼───────┼────┤
│二九│Ｋ○○│九十一年一月二十五日十一時許│一萬五千元    │是      │
├──┼───┼──────────────┼───────┼────┤
│三十│甲○○│九十一年四月十五日九時許    │一千五百元    │是      │
└──┴───┴──────────────┴───────┴────┘
                                                                    Ｉ
